臺灣高等法院高雄分院刑事裁定　　　　　 96年度抗字第220號
抗　告　人
即　被　告　甲○○
上列抗告人因聲請解除限制出境案件，不服臺灣高雄地方法院中
華民國96年6 月21日裁定（95年度矚訴字第2 號），提起抗告，
本院裁定如下：
    主  文
抗告駁回。
    理  由
一、抗告意旨略以：抗告人在臺之資產較國外為多，在大陸所設
    工廠為代工性質，如有狀況勢必影響臺灣員工生計，抗告人
    及員工之工作權、生存權均受侵害，抗告人任鄉長期間，公
    司主要業務交由配偶辛美娥代勞，其於抗告人遭羈押之期間
    ，早已身心俱疲，不宜再為奔波，公司業務乃不可替代應由
    抗告人親自處理，且本案已經辯論終結，應無繼續限制抗告
    人出境之必要，爰提起抗告，請求撤銷限制出境之處分，更
    為合法裁定云云。
二、按限制出境，係執行限制住居方法之一種，屬刑事訴訟法第
    416 條第1 項第1 款具保處分之範圍，應由事實審法院決定
    ，限制出境之處分，無非為輔助具保、責付之效力，故有無
    限制出境之必要，當以此為考量（最高法院79年度台抗字第
    476 號、88年度台抗字第166 號、92年台抗字第345 號裁定
    參照）。故限制出境之處分，無非為保證被告到庭，以遂訴
    訟進行及證據調查，是考量解除限制出境與否，自應以訴訟
    進行及證據調查是否因此而受影響為判斷之依據。
三、經查：抗告人因貪污治罪條例等案件，經臺灣高雄地方法院
    檢察署檢察官提起公訴，原審法院受理後，認抗告人犯罪嫌
    疑重大，且所犯係最重本刑5 年以上有期徒刑之罪，非予羈
    押顯難進行審判，有羈押之必要，於95年1 月27日依刑事訴
    訟法第101 條第1 項第3 款之規定予以羈押。嗣原審法院以
    抗告人已無羈押必要，於95 年4 月20日裁定准以新臺幣100
    萬元具保停止羈押，並於同日以雄院隆刑酉95囑訴2 字第19
    658 號函請內政部警政署入出境管理局及行政院海岸巡防署
    海岸巡防局予以限制出境。抗告人聲請解除限制出境，原審
    裁定以：抗告人在大陸地區係有相當資產，為利於本案訴訟
    進行及證據調查，確有限制出境之必要。至抗告人縱在大陸
    設有工廠，然係在其擔任鄉長時即已存在，其既身為鄉長，
    公務繁雜，勢難兼顧個人所屬企業之相關事務，須委由他人
    代為處理，並無應由其本人親自處理之絕對不可替代性。且
    本案尚未審結，尚須就案情詳加斟酌與調查，應由抗告人隨
    時到庭應訊，為免其於國外長期滯留不歸，致延滯訴訟程序
    進行，採取保全被告到庭接受審判之強制處分手段，自屬必
    要。原審法院因而裁定駁回抗告人解除限制出境之聲請，核
    屬事實審法院審判職權之適法行使，並無逾越法律規定。再
    者，抗告人所涉貪污治罪條例第4 條第1 項第5 款違背職務
    收受賄賂罪，最輕本刑為10年以上有期徒刑之罪，屬於重大
    刑事案件，且依其被訴之犯罪事實觀之，抗告人所為已嚴重
    損害國家之利益，已符合重大經濟犯罪或重大刑事案件不予
    許可或禁止出國認定標準第6 條規定。而抗告意旨所舉事由
    ，依目前通訊科技發達，非不得透過其他方式聯絡溝通，抗
    告人捨此不為，仍執陳詞，謂工作權及生存權恐受侵害而應
    受保障，實屬無稽，是其指摘原裁定不當，並無理由，應予
    駁回。
四、據上論結，應依刑事訴訟法第412 條，裁定如主文。
中　　華　　民　　國　　96　　年　　7 　　月　　23　　日
                  刑事第五庭    審判長法  官  曾永宗
                                      法  官  任森銓
                                      法  官  王伯文
以上正本證明與原本無異。
不得再抗告。
中　　華　　民　　國　　96　　年　　7 　　月　　23　　日
　　　　　　　　　　　　　　　　　　　書記官  黎  珍
